臺灣臺北地方法院刑事判決
111年度審易字第172號
公  訴  人  臺灣臺北地方檢察署檢察官
被      告  范永生




上列被告因毀損案件，經檢察官提起公訴（110年度偵緝字第163
4號），本院判決如下：
    主    文
范永生犯毀損罪，處拘役肆拾日，如易科罰金，以新臺幣壹仟元
折算壹日。
    犯罪事實
一、范永生於110年3月29日凌晨12時45分至49分許，基於毀損之
    犯意，在臺北市○○區市○○道0段000巷00弄00號對面之4號停
    車格，持不詳利器，割劃停放在該處由林昀叡所有車牌號碼
    000-0000號大型重型機車之機車坐墊，使該坐墊破裂不堪使
    用，致生損害於林昀叡，嗣林昀叡於同日中午前往牽車時，
    發現坐墊遭不明人士毀損，遂報警調閱監視器，始循線查悉
    上情。
二、案經林昀叡訴由臺北市政府警察局大安分局報請臺灣臺北地
    方檢察署檢察官偵查起訴。
    理    由
一、證據能力：
    本判決所引用之證據資料，無論傳聞供述證據或非供述證據
    ，當事人均同意有證據能力（見本院卷第91至103頁）。且
    本院審酌供述證據作成時之情況，認為適當；非供述證據，
    亦查無非法取得而應予排除之情形，自均得作為證據。
二、認定本案犯罪事實之證據及理由：
  ㈠訊據被告范永生矢口否認有何毀損犯行，辯稱：我入不敷出
    ，長期睡在車上，睡眠品質非常差，有可能情緒控制有點問
    題，很多事情我都不記得，幾乎甚麼都記不起來，但是我的
    邏輯很清楚…那邊的停車場很多人知法犯法、作案手法都是
    先用重機來占用停車格，等傍晚開始不收停車費，下班時再
    把汽車開過來交換停，我常常看到警察過來抓違停重機，我
    認為尤其是這部重機…這件事情我跟告訴人都是受害者，是
    無能政府及法律從業人員造成的，無政府萬歲…如果是我做
    的，而且告訴人沒有利用重機來交換停放自己汽車的話，那
    我對他非常抱歉，也有誠意與他和解，不過對方要求的金額
    我覺得太高等語（本院卷第76至79、92至94、99、101至103
    、137頁）。
　㈡經查，110年3月29日凌晨12時45分許，由被告所駕駛車牌號
    碼000-0000號營業用小客車行經臺北市大安區市民大道3段1
    50巷18弄間，在該處停留至同日時至49分許才離開等情，業
    據警方就現場監視器錄影檔案畫面進行勘驗，及臺北地檢署
    檢察官指揮檢察事務官進行勘驗明確，有勘驗報告及翻拍照
    片（見偵卷第15至23、頁，偵緝卷第45至74頁）及大王交通
    有限公司110年4月21日傳真予警方之函文、新北市政府交通
    局110年12月14日新北交管字第1102373666號函暨所附大王
    交通有限公司與被告於109年10月21日簽立之「新北市計程
    車客運業自備車輛參與經營契約書」、車牌號碼000-0000號
    計程車車籍資料等件（見偵卷第25至32頁，偵緝卷第37至43
    頁）存卷可考，復經本院會同當事人當庭勘驗該監視錄影光
    碟無訛，亦有本院111年5月17日當庭勘驗筆錄及畫面擷圖、
    監視器檔案光碟、翻拍截圖等件（見本院卷第94至98、107
    至126頁）附卷為佐，是此部分事實首堪認定。
　㈢被告固以前詞置辯。然
　⒈依前揭本院勘驗事發地點各角度之監視錄影畫面結果以觀（
    註：每個監視器拍到之畫面顯示時間有些許誤差，故以下均
    以本院互核勾稽各角度錄影畫面後統整之時間為準；併參見
    偵卷第13至23頁及本院卷第107至126頁截圖），可知：告訴
    人先於110年3月29日凌晨12時19分許將本案重型機車停放至
    大安區市○○道00弄00號對面之4號停車格，約過20餘分鐘，
    被告所駕駛計程車於同日凌晨12時42分37秒許途經上開停車
    格、稍事停頓3秒後右轉彎至監視畫面右上角側邊隱蔽處，
    隨後一穿著背心外套及長褲的成年男子旋於同日凌晨12時43
    分12秒從該隱蔽處出現，步行至本案停車格之重機旁，於同
    日凌晨12時43分27秒開始以不明方法搖晃重機車身約1分鐘
    ，接著轉身步行回監視畫面右上角側邊隱蔽處，旋又於同日
    凌晨12時45分24秒開始步行回本案停車格，此際其手上疑持
    有不明物體，續於同日凌晨12時45分41秒在本案重機旁彎下
    身體從事不明舉動，約2分鐘後才起身，復於同日凌晨12時4
    8分31秒轉身步行回監視畫面右上角側邊隱蔽處，嗣被告所
    駕駛計程車於同日凌晨12時49分09秒，方駛離現場，迄同日
    上午9時許停管處開單人員即發現告訴人的重機機車坐墊遭
    毀損，此情亦核與告訴人之指述大致相符（見偵卷第11至12
    頁；本院卷第98、102頁）。
　⒉而稽以前揭期間，雖偶爾有其他零星路人經過，但除了上開
    穿著背心外套及長褲的成年男子兩度至本案停車格搖晃、碰
    觸告訴人所有重型機車並從事不明舉措外，均別無他人靠近
    甚或觸碰告訴人的重機；再觀上開穿著背心外套及長褲的成
    年男子身形與外貌，均與到庭被告若合符節（另可參見偵卷
    第9至11頁），益見割劃破壞告訴人重機坐墊之成年男子即
    為被告無疑。況被告於該時段既非載客，亦非欲在該處停車
    休息，焉有在事發地點暫停7分鐘之需要？由上足徵被告確
    有將其計程車在巷弄側邊暫停，前往毀損告訴人重機坐墊之
    犯行及犯意，昭彰明灼，其所辯：我都不記得了，那邊的停
    車場很多人利用重機來占用停車格以便換停自己的汽車，警
    察常常開罰單，需向警方調閱通聯記錄看看是否如此云云，
    委非可採，亦不足解免其責。
　㈢綜上，本案事證明確，被告犯行洵堪認定，應予依法論科。
三、論罪科刑：
　㈠核被告所為，係犯刑法第354條之毀損他人物品罪。
　㈡累犯裁量不予加重本刑之論述：
　　被告前因酒駕之公共危險案件，經臺灣臺中地方法院以105
    年度中交簡字第4132號判決判處有期徒刑2月，嗣經同法院
    以106年度交簡上字第33號判決駁回上訴確定，於106年8月2
    5日徒刑執行完畢出監等情，有臺灣高等法院被告前案紀錄
    表在卷可按，其於5年以內再犯本件最重本刑為有期徒刑以
    上之罪，固為累犯。惟本院審酌被告上開前案係酒駕案件，
    與本案所犯毀損罪，兩者罪質、犯罪手法與態樣並不相同，
    依司法院釋字第775號解釋意旨，認本案尚無依刑法第47條
    第1項加重其最低本刑之必要。　　　
　㈢爰審酌被告僅因誤認告訴人林昀叡停放重型機車方式不妥，
    竟不思以正當途徑尋求溝通或解決，即逕持不詳利器割劃毀
    損告訴人重型機車之坐墊，且犯後否認，迄未與告訴人就賠
    償金額達成共識致未能和解或獲得諒解，參以告訴人表示：
    我租屋處在事發地點附近，且名下只有機車跟本案重機，並
    沒有汽車，當天半夜停好重機，隔天早上要出門去牽車時發
    現重機坐墊遭劃破，浪費我很多時間報案跟修理，我希望對
    方賠償新臺幣5萬元，但被告從偵查迄今的陳述都讓我感到
    很莫名，也沒感受到他的悔意或抱歉，暫沒有原諒的想法，
    希望刑事部分由法院依法處理，至於是否求償我再另行決定
    等語（見本院卷第98、141頁），兼衡被告之智識程度及生
    活狀況【自述淡江大學英文系畢業，亦曾三個研究所肄業（
    外貿協會貿易人才培訓班商業、德文、日文），以駕駛計程
    車為業、經濟狀況入不敷出（見本院卷第93、102頁）】，
    暨其犯罪動機、目的、手段、告訴人所受損害等一切情狀，
    量處如主文所示之刑，並諭知易科罰金之折算標準。
四、應適用之法條：
　　刑事訴訟法第299條第1項前段，刑法第354條、第41條第1項
    前段，刑法施行法第1條之1第1項。
本案經檢察官王鑫健偵查起訴，檢察官羅嘉薇、黃思源到庭執行
職務。　
中　　華　　民　　國　　111 　年　　5 　　月　　31　　日
　　　　　　　　　刑事第二十一庭法　官　歐陽儀
上正本證明與原本無異。 
如不服本判決應於收受送達後20日內向本院提出上訴書狀，並應
敘述具體理由；其未敘述上訴理由者，應於上訴期間屆滿後20日
內向本院補提理由書（均須按他造當事人之人數附繕本）「切勿
逕送上級法院」。告訴人或被害人如對於本判決不服者，應具備
理由請求檢察官上訴，其上訴期間之計算係以檢察官收受判決正
本之日期為準。 因疫情而遲誤不變期間，得向法院聲請回復原
狀。
                                書記官  程于恬 
中　　華　　民　　國　　111 　年　　6 　　月　　1 　　日
附錄本案論罪科刑法條全文：
中華民國刑法第354條（毀損器物罪）：
毀棄、損壞前二條以外之他人之物，或致令不堪用，足以生損害於公眾或他人者，處二年以下有期徒刑、拘役或一萬五千元以下罰金。